【裁判字號】    97,交聲,2864
【裁判日期】    971230
【裁判案由】    聲明異議
【裁判全文】
臺灣高雄地方法院交通事件裁定    97年度交聲字第2864號
原處分機關  高雄市政府交通局
異  議  人  甲○○（即台灣世瑜實業社）
上列受處分人因違反道路交通管理處條例案件，對高雄市政府交
通局中華民國97年11月14日所為之裁決處分（處分案號：高市交
裁字第裁32-BO0000000號）聲明異議，本院裁定如下：
    主  文
異議駁回。
    理  由
一、原處分意旨略以：異議人即受處分人所有之車號ZS-0470 自
    用一般小貨車，於民國97年9 月26日9 時5 分許，於高雄市
    ○○○路169 號前因「不依規定緊靠道路右側停車」之交通
    違規，經高雄市政府警察局新興分局前金分駐所警員逕行舉
    發，並填掣高市警交字第BO00000000號違反道路交通管理事
    件通知單，異議人不服舉發，曾於97年10月29日向原處分機
    關提出申訴，經高雄市政府警察局新興分局（下稱舉發機關
    ）於97年11月10日函復略以違規事實明確。異議人仍不服，
    向原處分機關申請裁決，原處分機關於97年11月14日以受處
    分人違反道路交通管理處罰條例第56條第1 項第6 款裁處罰
    鍰新臺幣（下同）900 元。
二、聲明異議意旨略以：舉發單未附違規照片正本，由照片影本
    無法得知確切違規時間，且無法從照片中看出車子顏色，故
    針對此無效之罰單應予撤銷，為此提出聲明異議，請求撤銷
    原處分云云。
三、按停車時應依車輛順行方向緊靠道路右側，但單行道應緊靠
    路邊停車。其右側前後輪胎外側距離緣石或路面邊緣不得逾
    40公分，在單行道左側停車時，比照辦理；又汽車駕駛人停
    車時，有下列情形之一者，處600 元以上1, 200元以下罰鍰
    ：不依順行方向，或不緊靠道路右側，或併排停車，或單行
    道不緊靠路邊停車，道路交通安全規則第11 2條第2 項、道
    路交通管理處罰條例第56條第1 項第6 款分別定有明文。
四、經查：
  (一)異議人於上揭時、地有未依規定緊靠道路右側停車之事實，
    有卷附之舉發機關舉發違反道路交通管理事件通知單、原處
    分機關違反道路交通管理事件裁決書、違規舉發之採證彩色
    照片1 張等在卷可稽（見本院卷第6 、8 、10頁），上揭事
    實，洵堪認定。
  (二)異議人雖辯稱：舉發單未附違規照片正本，由照片影本無法
    得知確切違規時間，且無法從照片中看出車子顏色，故針對
    此無效之罰單應予撤銷云云。然舉發本件違規案件之高雄市
    政府警察局新興分局前金分駐所警員林國豐到庭證稱：本件
    違規案件係由伊所舉發，因為自強二路169 號附近常有人民
    陳情有人違規停車，所以伊等有特別注意當地停車狀況，到
    該處進行舉發照相，故查獲異議人車輛停在該處，伊以電腦
    查出車主是台灣世瑜實業社，異議人的車子經常停放在那附
    近，經伊到附近訪查結果，附近賣水果的居民說該車車主就
    在附近開米店，當時伊連該部車輛共舉發四部。伊舉發之時
    間為97年9 月26日上午9 時5 分，因為拍攝採證照片的相機
    很多人在使用，平常應該是可以顯示時間的，但是伊拍的那
    一天，不知何人將時間設定關閉，所以無法顯示時間，但是
    因為伊在照相時都有看手錶，所以可以確定該車違規的時間
    沒有錯，而且也可以確定日期部分沒有錯，伊照完相就馬上
    回派出所查監理單位的車籍資料，馬上告發、寄送，時間上
    不可能弄錯等語（見本院卷第18、19頁）。證人林國豐雖為
    為本件舉發員警，惟其到庭所陳述之上開舉發經過，經查尚
    無違反經驗或論理法則之處，且遍查本件卷存證據資料，亦
    無任何積極證據足以證明其前揭所述係虛偽不實，亦無足可
    顯信渠等陳述不可採信之品性證據或前科證據存在，自不得
    僅因其為本件開單舉發異議人之員警，即遽予否認其上開證
    述之可信性，況上開證人與異議人間素昧平生，並無仇隙嫌
    怨，而警員執行公務時，本身即受有行政懲處責任之監督，
    且其到庭具結作證，更係以刑事責任擔保其證言之真實性，
    從而，證人林國豐於本院審理中之前揭結詞，應堪值採信確
    屬實情。
五、綜上所述，異議人確有於前揭時、地不依規定緊靠道路右側
    停車之情形，從而，原處分機關依道路交通管理處罰條例第
    56條第1 項第6 款，裁處受處分人罰鍰900 元，核無違誤。
    本件異議，為無理由，應予駁回。
據上論斷，應依道路交通案件處理辦法第19條，裁定如主文。
中    華    民    國    97    年    12    月    30    日
                  交通法庭    法  官  曾子珍
以上正本證明與原本無異。
如不服本裁定，應於收受送達後5 日內向本院提出抗告狀。
中    華    民    國    97    年    12    月    31    日
                              書記官  王翌翔


司法院資訊處製作；財團法人民間司法改革基金會備份。
